【裁判字號】    92,交抗,851
【裁判日期】    920829
【裁判案由】    違反道路交通管理處罰條例
【裁判全文】
臺灣高等法院刑事裁定                        九十二年度交抗字第八五一號
    抗  告  人
    即受處分人  甲○○
右抗告人因違反交通管理處罰條例案件，不服臺灣板橋地方法院九十二年度交聲字第
八三０號，中華民國九十二年七月十七日第一審裁定（原處分案號：交通部公路總局
臺北區監理所九十二年四月八日北監自裁字裁四０─Ｃ00000000號），提起
抗告，本院裁定如左：
    主  文
抗告駁回。
    理  由
一、本件原裁定意旨略以：異議人即受處分人甲○○於民國九十二年一月二日八時十
    七分，將其所駕駛之車牌號碼ＦＴ─三二六一號自小客車停於臺北縣板橋市○○
    路七十二巷四十六弄十二號旁，遭警拖吊。異議人則以臺北縣政府警察局海山分
    局所舉違規事實「紅線停車」、「妨礙車輛通行」及「停放位置」均非事實，伊
    是停放於非車道之紅線旁，新建房屋前之空地，該處自始至今都停滿車輛，爰依
    法聲明異議云云。經查(一)本件異議人所有上開車輛於九十二年二月二日八時十七
    分許在臺北縣板橋市○○路七十二巷四十六弄十二號前停放，經臺北縣政府警察
    局海山分局執勤員警以北縣警交字第Ｃ00000000號違反道路交通管理處
    罰條例第五十六條第一項第一款，在禁止臨時停車處（紅線停車）為由，製單舉
    發，並經拖吊車拖吊等情，有臺北縣警交字第Ｃ00000000號舉發違反道
    路交通管理事件通知單為證。(二)上開車輛為異議人於上開時地所停放，此為異議
    人所自承。且依警方於現場拍攝之照片六幀所示，上開處所確繪有交通標線，雖
    異議人之車輛停於該標線外，但異議人車輛停放之臺北縣板橋市○○路七十二巷
    四十六弄十二號旁，經臺北縣政府會勘之結果確屬道路，且異議人車輛違規停放
    之正確位置即板橋市○○路七十二巷四十六弄與漢生西路一六五巷口交匯處，確
    實繪有禁止臨時停車紅線等情，有臺北縣政府九十二年七月一日北府交工字第０
    九二０四一二八一七一號函及前揭警方於現場所拍攝之照片附卷可稽。雖異議人
    車輛違規停放之正確位置係於上開兩條道路交匯處之紅線旁，然因該地兩側皆未
    掛有房屋門牌號碼，故員警始以新蓋大樓旁之門牌號碼即板橋市○○路七十二巷
    四十六弄十二號為點，填寫於告發單上，有本案執勤員警報告書及現場照片附卷
    可稽，而此並不影響異議人確有於紅線停車之違規事實之認定。是異議人有在禁
    止臨時停車處停車之事實，至為明確。異議人辯稱車輛係停於非車道之紅線旁，
    新建房屋前之空地，該處自始至今都停滿車輛云云，為卸責之詞，不足採信。移
    幣（下同）九百元，並無不當，本件異議為無理由，應予駁回。
二、抗告意旨略以：原處分機關稱「舉發通知單當場交付，並請異議人簽收．．．」
    ，抗抗告人當時並未在現場。且抗告人係停車於新建房屋前之空地，該空地在抗
    告人停車時尚未闢建道路，該空地之左側並無紅線，而其右側之兩條紅線乃規範
    漢生西路一六五巷，台北縣政府於九十二年七月始成道路。所附照片影本靠近抗
    告人之紅線末端彎回，而其彎曲內部有變電箱及電桿，按規定在紅線彎曲端一、
    二公尺處就可停車，不屬違規云云。
三、按交通標線標繪於路面或緣石上，用以管制交通。而紅色實線設於路側，用以禁
    止臨時停車。道路交通標誌標線號誌設置規則第一百四十九條第一項第一款第五
    目定有明文。又汽車駕駛人在禁止臨時停車處所停車者處六百元以上一千二百元
    以下罰鍰；有前項情形，交通勤務警察或依法令執行交通稽查任務人員應責令汽
    車駕駛人將車移置適當處所，如汽車駕駛人不予移置或不在車內時，得由該交通
    勤務警察或依法令執行交通稽查任務人員為之，或得於舉發其違規後，使用民間
    拖吊車拖離之，並收取移置費。道路交通管理處罰條例第五十六條第一項第一款
    、第二項定有明文。
四、經查 (1)抗告人所有之上開汽車於九十二年一月二日八時十七分許，停於臺北縣
    板橋市○○路七十二巷四十六弄十二號繪有紅色實線旁，當時抗告人不在車內，
    乃由交通勤務警察舉發違規後，使用民間拖吊車將該車拖離；抗告人於領車後，
    有在舉發通知單上簽名之事實，有臺北縣政府警察局北縣警交字第四一三九三七
    二號舉發違反道路交通管理事件通知單在卷可憑。本件交通勤務警察開立舉發通
    知單時抗告人確未在場，惟領車時有將舉發通知單當場交付抗告人，並由其在舉
    發單上簽名無誤。(2)又該停車路側處繪有紅色實線，有舉發當時所攝之照片六
    幀附卷可稽。雖抗告人稱其汽車係停於非車道之紅線旁之新建房屋前空地，該處
    至今都停滿車輛云云。然查上揭停車處乃位於台北縣板橋市○○路七十二巷四十
    六弄與漢生西路一六五巷口交匯處，而漢生西路一六五巷因道路狹窄，兩旁均繪
    有禁止臨時停車之紅實線，姑不論抗告人車輛停放處之新海路七十二巷四十六弄
    十二號旁，經台北縣政府於九十二年五月二十九日會勘結果，認屬道路交通管理
    處罰條例第三條第一款之「道路」定義，（此有台北縣政府九十二年七月一日北
    府交工字第○九二○四一二八一七一號函在卷可考）即便係屬空地，將車輛緊鄰
    紅色實線停置，顯將會影響來往於漢生西路一六五巷之車輛行車安全及便利，此
    即該處要繪設紅實線禁止臨時停車之目的所在，參以舉發本件違規事項之警員何
    文偉所寫之交通違規申訴案件答辯報告書所載，當時係接獲值班通報，有民眾檢
    舉該處之紅線停車妨害他車通行，始前往查看；可證當時確已影響行車之便利。
    抗告人為領有駕駛執照之人，對此交通法規應有所認識，不可執停車位置係屬空
    地，即可規避紅色實線旁不可臨時停車之規定。亦不得以他人也違規停車作為自
    己免責之理由。
五、綜上所述，抗告人將汽車停於紅色實線旁之違規事實明確，原審因認原處分機關
    依道路交通管理處罰條例第五十六條第一項第一款（違反道路交通管理事件統一
    裁罰基準表）之規定，裁罰抗告人罰鍰九百元，並無不當，而駁回抗告人於原審
    之異議，揆諸前揭法令之規定，於法並無不合，抗告人之抗告為無理由，應予駁
    回。
據上論斷，應依道路交通管理處罰條例第八十九條，道路交通案件處理辦法第二十六
條，刑事訴訟法第四百十二條裁定如主文。
中      華      民      國    九十二    年      八      月    二十九    日
                              臺灣高等法院交通法庭
                                  審判長法  官  陳  正  雄
                                        法  官  許  錦  印
                                        法  官  劉  壽  嵩
右正本證明與原本無異。
不得再抗告。
                                        書記官  廖  婷  璇
中      華      民      國    九十二    年      九      月      一      日


司法院資訊處製作；財團法人民間司法改革基金會備份。
